臺灣高等法院刑事判決　　　　　　　　94年度上訴字第2760號
上　訴　人
即　被　告　甲○○
　　　　　　　　　　（另案現於臺灣臺北監獄）
選任辯護人　林清漢　律師
上　訴　人
即　被　告　乙○○
　　　　　　　　　　（另案現於臺灣台北監獄）
上列上訴人因違反槍砲彈藥刀械管制條例案件，不服臺灣新竹地
方法院92年度訴緝字第22號，中華民國94年7月26日第一審判決
（起訴案號：臺灣新竹地方法院檢察署92年度偵字第733號、第
2577號），提起上訴，本院判決如下：
    主  文
上訴駁回。
    事  實
一、甲○○、乙○○與陳振華（業經原審以92年度訴字第324號
    判處有期徒刑3年、併科罰金新臺幣200萬元確定）3 人欲擁
    槍自重，基於持有具有殺傷力槍、彈之犯意聯絡，推由乙○
    ○與陳振華，於民國92年1月中旬某日，前往桃園縣中壢市
    大江商場之「華山」玩具槍專櫃附近，以新臺幣（下同）28
    萬元之代價，向綽號「小江」之年籍姓名不詳男子，購得如
    附表編號1至5所示之改造完成具有殺傷力之手槍共8 支（含
    彈匣9個）、9mm制式子彈44顆、改造子彈100顆、土造子彈
    18顆等物（含未具殺傷力之子彈），得手後，乙○○、陳振
    華2人旋即將上開槍、彈攜回3人共同居住之桃園縣桃園市○
    ○路○段370號5樓居所內放置，並由陳振華取樣19顆子彈供
    甲○○審視，3人共同未經許可而持有如附表所示之具有殺
    傷力之改造手槍8支、具有殺傷力之9mm制式子彈44顆、具有
    殺傷力之改造子彈74顆、具有殺傷力之土造子彈7顆。嗣於
    92年1月28日下午4時30分許，為警執行搜索上開居所，當場
    逮捕陳振華及其女友李淑儀（另經檢察官為不起訴處分），
    並在上址客廳之紙箱內查扣改造手槍8支及子彈97顆，在甲
    ○○房間查扣子彈19顆，在陳振華房間查扣制式子彈44顆，
    在乙○○房間查扣子彈2顆，始知上情。
二、案經新竹市警察局第一分局報請臺灣新竹地方法院檢察署檢
    察官偵查起訴。
    理  由
一、訊據被告甲○○矢口否認有前揭事實之持有附表所示之槍、
    彈犯行，辯稱東西不是我的云云，訊據被告乙○○就前揭事
    實為認罪之陳述，查桃園縣桃園市○○路○段370號5樓，係
    由共犯陳振華之女友李淑儀出面承租，本為陳振華與李淑儀
    居住，嗣被告2人將該處列為桃園地區居所，且警察查獲之
    日即92年1月28日上午仍在該處出入；再者，92年1月28日下
    午4時30分許，為警執行搜索上開居所，在上址客廳之紙箱
    內查扣改造手槍8支及子彈97顆，在被告甲○○房間查扣子
    彈19顆，在陳振華房間查扣制式子彈44顆，在乙○○房間查
    扣子彈2顆等情，均為被告2人所自承在卷，核與共犯陳振華
    及證人李淑儀供述、證述相符，並有標明查扣物品位置之房
    屋平面圖2紙在卷可佐（見偵字第733號第1宗偵查卷第36、
    37頁），共犯陳振華於偵訊中供稱：「我前天 (二十七日)
    晚上回家時，就看見紙箱放在客廳，用膠帶封緊，同日晚上
    十一、二時許，雄哥告訴我翌日上午欲往南部，將兩盒子彈
    交給我，即是我房間衣櫃起出之子彈，他說子彈已潮濕，要
    我將彈頭拿掉，火藥倒出，其他的等他回來再處理」等語（
    見偵字第733號第1宗偵查卷第111頁），而上址客廳內放置
    改造手槍8支及子彈97顆之大型紙箱，係在查獲前10天，即
    已擺放在上址客廳內；且警察查獲前4日，證人李淑儀最後
    1次放衣服進共犯陳振華房間內衣櫃時，尚未看到警方所查
    扣之制式子彈等情，亦據證人李淑儀於偵訊中證述綦詳（見
    偵字第733號第1宗偵查卷第109頁），互核上開供述及證述
    ，堪認共犯陳振華上開供述應屬真實。另共犯陳振華因本案
    上訴而解送本院之第1次訊問中，明白供述「沒意見（指對
    原審判決所認定之犯罪事實）。扣案的東西那是與另案在逃
    的甲○○、乙○○共有的。我那時只是好奇與他們合買的」
    等語（見卷附本院92年8月21日訊問筆錄），共犯陳振華於
    受訊問時，對於原審92年度訴字第324號刑事判決所認定之
    犯罪事實既無意見，可認共犯陳振華已為有罪之答辯，苟其
    誣陷被告甲○○、乙○○為共犯，無從為自己脫罪或取得更
    有利之判決，難認共犯陳振華有誣陷被告2人之舉，是認共
    犯陳振華上開供述，應為真實。再共犯陳振華為本案被告以
    外之人，其在本案審判外向本院所為之陳述，得為本案之證
    據（刑事訴訟法第159條之1第1項參照），至共犯陳振華於
    原審交互詰問中空言改口證稱：在臺灣高等法院沒有供述上
    情云云，惟查參酌被告甲○○、乙○○2人係於92年8月24日
    緝獲至原審歸案，應認共犯陳振華在被告2人緝獲前92年8月
    21 日之陳述，較足採信，其在交互詰問中翻異前詞，無足
    採信。復有扣案如附表所示之槍、彈可證，該槍彈經內政部
    警政署刑事警察局（下稱刑事警察局）第1次鑑驗結果：(1)
    改造手槍7支（含彈匣8只，槍枝管制編號0000000000至
    0000000000號），認均係由仿BERETTA廠84型半自動手槍製
    造之金屬玩具手槍改造而成之改造手槍，機械性能良好，可
    擊發適用子彈，認具殺傷力。(2)改造手槍1支（含彈匣1只，
    槍枝管制編號0000000000號），認係由仿CLOCK廠17型半自
    動手槍製造之玩具手槍換土造金屬槍管改造而成，機械性能
    良好，可擊發適用子彈，認具殺傷力。(3)制式子彈44顆，認
    均係口徑9mm制式子彈，其中37顆認均具殺傷力，其中7顆經
    檢視彈底均具撞擊痕跡，經試射均可擊發，認均具殺傷力。
    (4)改造子彈118顆，其中100顆，認均係由玩具金屬彈殼加裝
    土造金屬子彈頭改造而成之改造子彈，經採樣33顆試射，其
    中24顆，可擊發，認均具殺傷力，另9顆無法擊發，認均不
    具殺傷力；又其餘18顆認均係土造子彈，具直徑7.9mm之土
    造金屬彈頭，經採樣6顆試射，其中4顆可擊發，認均具殺傷
    力，另2 顆無法擊發，認均不具殺傷力等情，有該局92年1
    月29日所出具之刑鑑字第0920019100號槍彈鑑定書1份附卷
    可憑（見偵字第733號第1宗第38至61頁）。再法務部調查局
    鑑驗結果：(1)尚未試射之制式子彈37顆，係制式9x19子彈（
    又名9mm Parabellum）彈底標示"AD79"，拆解1顆檢視，其
    構造完整，均未擊發，具有殺傷力。(2)尚未試射之改造子彈
    79顆，經檢視其中9x19mm及9x17mm二種規格土造子彈。於
    9x19mm土造子彈中隨機取樣2顆拆解檢視，係以供遊戲槍使
    用的分解式彈殼於前端加裝直徑約8.4mm、重約3.81公克銅
    質彈頭，彈殼內除底火另添加白色鞭炮類火藥改造而成。復
    於9x17mm土造子彈中隨機取樣2顆拆解檢視，係以供遊戲槍
    使用的分解式彈殼加裝直徑約8.35m m及8.3mm、重約2.18公
    克及1.86公克銅質彈頭，彈殼內除底火另添加制式槍彈使用
    之黑色火藥或混合白色鞭炮火藥與黑色發射火藥改造而成。
    前述土造子彈，依其組合構造，認能擊發，配合適當槍枝發
    射，具有殺傷力等情，有法務部調查局於93年5月18日所出
    具之調科參字第09300191700號鑑定通知書1份及照片7幀附
    卷可稽（見原審92訴緝22號案卷第180至185頁）。另刑事警
    察局第2次鑑驗結果：(1)送鑑土造子彈12顆，均經試射，結
    果如下：3 顆，可擊發，認均具殺傷力；9顆，無法擊發，
    認均不具殺傷力。(2)送鑑改造子彈63顆，均經試射，結果如
    下：46顆，可擊發，認具殺傷力；17顆，無法擊發，認均不
    具殺傷力。(3)送鑑制式子彈36顆，均係兵工廠製造製造商品
    化之產品，其外觀未發現損壞之情形，認均具殺傷力。(4)送
    鑑手槍8支，前經本局以性能檢驗法鑑驗均機械性能良好，
    認均具殺傷力，再以槍枝管制編號0000000000槍枝，裝填同
    案送鑑之改造子彈（彈頭直徑8.3mm、重量2.0g）試射，試
    射結果測得彈頭速度111m/s，換算動能為12.3焦耳、單位面
    積動能為22.8焦耳/平方公分等情，有該局於94年4月13日出
    具之刑鑑字第0940038702號函1份附卷可憑（見原審92訴緝
    22號案卷第374頁）。又刑事警察局製作上開刑鑑字第92001
    9100號槍彈鑑定書之鑑定人蕭宇廷於交互詰問中證稱：「（
    問：手槍捌支用何方式鑑識的？）我用性能檢驗法，所謂性
    能檢驗法是標準作業流程之下我們以徒手拆卸後，並操作槍
    枝的主要零組件性能，檢視主要零件是否具備，機械性能是
    否正常」、「依據標準作業流程規範，我們只用性能檢驗法
    」、「制式子彈部份，如果結構完整外觀沒有破壞，我們也
    使用性能檢驗法，檢視子彈結構是否完整，彈頭是否有脫落
    情形，其中本案有發現到制式子彈四十四顆其中有七顆子彈
    底部遭到撞擊，所以這樣情形實務上有可能是不發彈，或使
    用者使用撞針力道較弱的撞針去打擊子彈，如果用強一點撞
    針即可擊發，所以就用試射法即可擊發這七顆子彈」、「（
    問：制式子彈用性能檢驗法就可以鑑驗出有無殺傷力？）是
    ，因為制式子彈是商品化之產品，我們會檢視他子彈底部標
    記，也就是出產廠商所作的標記，制式子彈底部有標記的話
    ，就是屬於商品化的產品，是量產之東西，有一定品質」、
    「調查局是採取拆解子彈來看子彈裡面結構是否有底火、火
    藥彈頭、彈殼等這四項子彈主要構造，來研判它的結構是否
    完整，來論定它是否有殺傷力，我們早期在八十六年、八十
    七年間也是用此方法來鑑定，但我們遇到問題，是人員安全
    ，因為要拆解土、改造子彈，拆解過程常常遇到子彈爆裂的
    情形，所以不再使用此方法鑑定」、「（指調查局所使用方
    法）這也是判斷改造子彈是否具有殺傷力之方法」、「試射
    法並不是我們標準流程規範下的檢驗方法」、「（辯謢人問
    ：你們標準作業流程規範並無試射法方式？）是的，我們就
    法院要求試射部份，是我們配合法院要求，來做鑑定，不是
    我們標準作業流程所規範」、「（問：如以試射法檢測手槍
    具有殺傷力，所測定出來動能究竟是足以認定子彈或手槍有
    殺傷力？）這就是我們不把試射法列為土、改造手槍鑑驗法
    的原因之一，因為槍枝它只是一個工具，就如同鐵鎚釘鐵釘
    到木板一樣，鐵鎚只是使用工具，真正釘入木板是鐵釘，所
    以用試射法來做槍枝鑑定，是比較沒有實際上意義」等語（
    見原審92訴緝字第22號卷94年2月16日審判筆錄第3至14頁）
    ，且經被告2人與辯護人於原審當庭就鑑定人之證詞無意見
    ，鑑定人本於專業而為上開證詞，堪足憑信。再鑑定人所指
    以性能檢驗法為鑑驗手槍、制式子彈之標準作業流程之情，
    核與刑事警察局函覆原審稱：本局鑑驗手槍、子彈之鑑驗流
    程均依「標準作業流程」行之，土、改造手槍均以性能檢驗
    法（檢測送鑑證物之機械結構、機械性能是否完整之方法，
    送鑑證物如係組合各機能組件，以發揮整體功能者，以實際
    操作，檢測、研判其結構、功能是否完整；倘其結構完整，
    能發揮其功能者，則認其性能良好）等情相符，有該局於93
    年2月26日出具之刑鑑字第0930015232號函附卷可採（見原
    審92年度訴緝字第22號卷第150頁），益徵性能檢驗法係屬
    專業鑑驗之方法。至共犯陳振華於原審另案審訊中自白持有
    槍彈犯行，及被告乙○○提出自白書自白持有槍彈犯行，並
    均於原審交互詰問中證稱：附表所示槍彈與被告甲○○無關
    云云，惟查該2人之自白內容，除購買附表編號1、2 、4、5
    所示槍、彈之時間、地點相符外，其餘之過程、細節均大相
    逕庭，且共犯陳振華自白附表編號3所示之制式子彈為同時
    買進之同一批槍彈，而被告乙○○竟自白稱係於91年11月20
    日自友人「王哥」處所取得等語，足見2人就制式子彈來源
    之自白內容完全不同，是認該2人之自白內容，不可盡信。
    此外，共犯陳振華已於本院供稱扣案槍彈係伊與被告2人所
    合買而共有等語，堪認該2人所稱：扣案槍彈與被告甲○○
    無關云云，應係迴護被告甲○○之詞。此外，復有共犯陳振
    華所繪之紙箱位置圖、照片、新竹市警察局第一分局搜索扣
    押筆錄、房屋租賃契約書等件可資佐證，綜上所述，本案事
    證明確，被告甲○○前揭之所辯，無非卸責之詞，不足採信
    ，被告二人之犯行，均堪認定。
二、被告甲○○、乙○○為上開行為後，槍砲彈藥刀械管制條例
    於94年1月5日修正，嗣經總統於94年1月26日以華總一義字
    第09400010101號令公布，而於94 年1月28日生效施行，該
    條例修正前之第11條第4項之未經許可持有可發射子彈具有
    殺傷力之改造手槍罪，經修正後為同條例第8條第4項之未經
    許可持有可發射子彈具有殺傷力之改造手槍罪，修正前之法
    定刑度為有期徒刑一年以上七年以下，併科新臺幣七百萬元
    以下罰金；修正後之法定刑度為有期徒刑三年以上十年以下
    ，併科新臺幣七百萬元以下罰金，經比較新舊法後，以舊法
    有利於被告，依刑法第2條第1項但書之規定，適用修正前之
    規定。核被告所為，係犯修正前槍砲彈藥刀械管制條例第11
    條第4項之未經許可持有可發射子彈具有殺傷力之改造手槍
    罪、槍砲彈藥刀械管制條例第12條第4項之未經許可持有子
    彈罪。被告2人與陳振華間就上開犯行，具犯意聯絡及行為
    分擔，為共同正犯。被告2人同時持有附表編號1、2所示之
    改造手槍及附表編號3、4、5所示之子彈，係以1行為而觸犯
    上開2罪名，為想像競合犯，應依刑法第55條之規定，從一
    重之未經許可持有可發射子彈具有殺傷力之改造手槍罪處斷
    。
三、被告甲○○、乙○○於92年5月底，未經許可持有而持有制
    式克拉克手槍1支、改造貝瑞塔九二手槍1支、制式九０子彈
    14顆及直徑8.8mm金屬彈頭之土造子彈16顆，業經本院以93
    年度上訴字第2808號判決，認定被告2人共同涉犯修正前槍
    砲彈藥刀械管制條例第11條第4項、修正後槍砲彈藥刀械管
    制條例第7條第4項、第12條第4項之罪，有上開刑事判決書
    附卷可參。惟觀諸上開刑事判決書所載，被告甲○○係於92
    年5月底，自管和源（已於92年8月25日亡故）處取得上開制
    式槍彈，並與被告乙○○自92年5月底起共同持有之，顯見
    被告2人在該案之槍彈來源，係案外人管和源於92年5月底所
    無償交付予被告甲○○，此與本案被告2人係以購買方式而
    取得槍彈之來源不同。況被告2人於92年1月28日為警查獲本
    案，並查扣附表所示之槍、彈後，間隔約4個月後，被告甲
    ○○始在屏東收受該案之槍、彈，則被告2人於92年1月間購
    買槍彈時，應無可能預知將被警查獲，亦無證據顯示渠等於
    購買槍彈之初即預料將於4個月後在屏東可收受管和源交付
    之槍、彈，是被告2人事後持有制式槍、彈行為，應有別於
    本案之犯意而屬臨時起意。故被告2人前後2次持有槍、彈之
    行為，容無概括犯意，殊無連續犯之適用，本案之審理範圍
    自限於起訴書所載之犯罪事實。是被告所犯本案持有槍、彈
    犯行，與被告在台北地區所犯持有槍、彈行為，難認有連續
    犯之裁判上一罪關係，併此敘明。
四、原審以被告犯行明確，適用修正前槍砲彈藥刀械管制條例第
    11條第4項、修正後槍砲彈藥刀械管制條例第12條第4項，刑
    法第11條前段、第2條第1項但書、第28條、第55條、第42條
    第3項、第38條第1項第1款，罰金罰鍰提高標準條例第2條之
    規定，並審酌被告2人持有具有殺傷力之改造手槍8枝、具有
    殺傷力之9mm制式子彈44顆、具有殺傷力之改造子彈74顆、
    具有殺傷力之土造子彈7顆，所持有之數量龐大，為對社會
    有潛在危險性，威脅社會秩序及人民之生命、身體安全，影
    響社會治安，犯罪所生危害不容輕忽；被告2人經原審合法
    傳拘，均未到庭，再經原審通緝到案而予以羈押後，因原審
    迫於鑑驗機關之不願配合試射其餘子彈情況下，而將被告2
    人具保、限制住居在外，詎被告2人於具保後之第1次庭期，
    僅委請辯護人到場而不具理由不願到場應訊，並在此段期間
    相偕在台北地區犯下重大之擄人勒贖、持有制式槍彈案件，
    業本院以93年度上訴字第2808號判決，判處被告甲○○應執
    行有期徒刑12年6月、被告乙○○應執行有期徒刑11年（參
    卷附本院93年度上訴字第2808號判決），被告2人顯有惡性
    及被告2人犯後態度等一切情狀，認被告甲○○共同未經許
    可，持有可發射子彈具有殺傷力之改造手槍，處有期徒刑肆
    年，併科罰金新臺幣貳佰萬元，罰金如易服勞役，以罰金總
    額與陸個月之日數比例折算。被告乙○○共同未經許可，持
    有可發射子彈具有殺傷力之改造手槍，處有期徒刑年，併
    科罰金新臺幣貳佰萬元，罰金如易服勞役，以罰金總額與陸
    個月之日數比例折算。扣案如附表編號1、2所示之改造手槍
    ，係屬違禁物，均應依刑法第38條第1項第1款之規定，併予
    宣告沒收。扣案如附表編號3所示之制式子彈部分，其中36
    顆為違禁物，亦應依刑法第38條第1項第1款之規定，併予宣
    告沒收。其餘8顆，或因鑑驗單位予以試射而不復存在，或
    因鑑驗單位拆解而非屬違禁物，自不併予宣告沒收。扣案如
    附表編號4、5所示之土造、改造子彈部分，或因鑑驗單位予
    以試射而不復存在，或因鑑驗單位拆解而非屬違禁物，自不
    併予宣告沒收。至其他扣案之現金202萬1,000 元、紙質置
    槍盒（小型）7個、紙質置槍盒（大型）1個、放置改造工具
    盒1個、置放改造子彈盒一個、改造槍械零組件1批、六角型
    扳手6支、銼刀6支、線型鋸子1支、電鑽頭13支、螺絲起子7
    支、彈簧（螺旋型）17條、牛皮紙袋一個（袋口書寫8.9mm
    出口徑彈簧室按紅色管口徑）、李蘭英借條、桃院（民）支
    付命令確定證明書及授權書1份、李淑儀租賃房屋契約書1份
    、萬泰商銀BS0000000號支票1紙（扣押物品清單誤載為華泰
    商銀BS002939號）、華南商銀HC0000000號支票1紙、CINNOS
    TR EQM牌手機1支（000000000000000）、OKWAP牌手機1支（
    000 000000000000、扣押物品清單誤載為DKWAP）、GPLUS牌
    手機1支（000000000000000）、CINNOSTREQM牌手機1支（
    000000 000000000）等物，均非違禁物，且與被告2人與共
    犯陳振華所犯持有槍彈之犯行無關，爰不均為沒收之諭知等
    ，經核於法並無違誤，量刑亦屬妥適，被告甲○○上訴猶否
    認其犯行，被告乙○○上訴認原審量刑太重等均無理由，應
    予駁回。
據上論斷，應依刑事訴訟法第368條判決如主文。
本案經檢察官劉靜婉到庭執行職務。
中　　華　　民　　國　　94　　年　　12　　月　　13　　日
                  刑事第十庭  審判長法  官  陳正雄
                                    法  官  黃金富
                                    法  官  許宗和
以上正本證明與原本無異。
如不服本判決，應於收受送達後十日內向本院提出上訴書狀，其
未敘述上訴之理由者並得於提起上訴後十日內向本院補提理由書
（均須按他造當事人之人數附繕本）。
                                    書記官  沈秀容
中　　華　　民　　國　　94　　年　　12　　月　　19　　日
附表：
┌──┬─────────┬───────┬───┬──────────┐
│編號│扣案物品名稱及數量│具有殺傷力部分│應沒收│備              註  │
│    │                  │              │數量  │                    │
├──┼─────────┼───────┼───┼──────────┤
│1   │仿BERETTA廠84型半 │仿BERETTA廠84 │7支（ │                    │
│    │自動手槍之改造手槍│型半自動手槍之│含彈匣│                    │
│    │7支（槍枝管制編號 │改造手槍7支（ │8個） │                    │
│    │自0000000000號起至│槍枝管制編號自│      │                    │
│    │0000000000號，含彈│0000000000號起│      │                    │
│    │匣8個）           │至0000000000號│      │                    │
│    │                  │，含彈匣8個） │      │                    │
├──┼─────────┼───────┼───┼──────────┤
│2   │仿CLOCK廠17型半自 │仿CLOCK廠17型 │1支（ │                    │
│    │動手槍製造改造手槍│半自動手槍製造│含彈匣│                    │
│    │1支（槍枝管制編號 │改造手槍1支（ │1個） │                    │
│    │為0000000000號，含│槍枝管制編號為│      │                    │
│    │彈匣1個）         │0000000000號，│      │                    │
│    │                  │含彈匣1個）   │      │                    │
├──┼─────────┼───────┼───┼──────────┤
│3   │制式子彈44顆（9mm │制式子彈44顆  │36顆  │刑事警察局試射7顆 │
│    │）                │（7+1+36=44） │      │，認具殺傷力。      │
│    │                  │              │      │法務部調查局就所餘│
│    │                  │              │      │37顆中，隨機拆解1顆 │
│    │                  │              │      │，鑑驗子彈構造及彈底│
│    │                  │              │      │標示，認具殺傷力。  │
│    │                  │              │      │刑事警察局以性能檢│
│    │                  │              │      │驗法鑑驗所餘36顆，認│
│    │                  │              │      │均係兵工廠製造商品化│
│    │                  │              │      │之產品，外觀均無損壞│
│    │                  │              │      │之情形，認具殺傷力。│
├──┼─────────┼───────┼───┼──────────┤
│4   │改造子彈100顆     │改造子彈74顆  │0顆   │刑事警察局試射33顆│
│    │                  │（24+4+46=74) │      │，其中24顆，認具殺傷│
│    │                  │              │      │力；另9顆，不具殺傷 │
│    │                  │              │      │力。                │
│    │                  │              │      │法務部調查局就所餘│
│    │                  │              │      │67顆中，隨機取樣拆解│
│    │                  │              │      │4顆，認具殺傷力。   │
│    │                  │              │      │刑事警察局試射所餘│
│    │                  │              │      │63顆，其中46顆，認具│
│    │                  │              │      │殺傷力；另17顆，不具│
│    │                  │              │      │殺傷力。            │
├──┼─────────┼───────┼───┼──────────┤
│5   │土造子彈18顆      │土造子彈7顆   │0顆   │刑事警察局試射6顆 │
│    │                  │（4+3=7）     │      │，其中4顆，認具殺傷 │
│    │                  │              │      │力；另2顆，不具殺傷 │
│    │                  │              │      │力。                │
│    │                  │              │      │刑事警察局試射所餘│
│    │                  │              │      │12顆，其中3顆，認具 │
│    │                  │              │      │殺傷力；另9顆，不具 │
│    │                  │              │      │殺傷力。            │
└──┴─────────┴───────┴───┴──────────┘
